【裁判字號】    90,訴,469
【裁判日期】    900620
【裁判案由】    懲治走私條例
【裁判全文】
臺灣臺南地方法院刑事判決                            九十年度訴字第四六九號
    公  訴  人  臺灣臺南地方法院檢察署檢察官
    被      告  丁○○
                乙○○
                丙○○
                甲○○
右列被告因懲治走私條例案件，經檢察官提起公訴（九十年度偵字第二七三二、三一
四二號），本院判決如左：
    主  文
丁○○、乙○○、丙○○、甲○○共同私運管制物品進口逾公告數額，丁○○處有期
徒刑拾月；乙○○、丙○○、甲○○各處有期徒刑陸月。
扣案如附表一所示之未稅洋菸沒收。
    事  實
一、丁○○於民國八十三年間因懲治走私條例案件，經臺灣高雄地方法院判處有期徒
    刑六月，緩刑四年確定，緩刑期滿，未經撤銷。乙○○前於八十七年間因懲治走
    私條例案件，經臺灣屏東地方法院判處有期徒刑七月，緩刑四年，現仍在緩刑期
    間。丙○○於八十七年間因懲治走私條例案件，經臺灣士林地方法院判處有期徒
    刑六月，緩刑五年，現仍在緩刑期間。甲○○亦曾因懲治走私條例案件，經臺灣
    高雄地方法院判處有期徒刑四月，緩刑四年，緩刑期滿，未經撤銷。丁○○以其
    係高雄市籍「福祥號」漁船船長之身分，與輪機長乙○○、船員丙○○、甲○○
    於九十年一月十九日下午三時四十分許，自高雄二港口中和安檢所報關出港後，
    利用出海作業之機會，於九十年二月二十日晚上八時許，在澎湖外海約二十餘浬
    處（即本經一一八度三十分、北緯二十三度零分），與年籍姓名不詳綽號「阿水
    」之成年男子，基於共同私運管制物品進口逾公告數額之未稅洋菸之犯意聯絡，
    由「阿水」以無線電聯絡並約明支付渠等每箱新台幣（下同）五百元之代價，而
    於上揭地點，經由「阿水」所在之不詳商船上其他年籍姓名不詳亦有犯意聯絡之
    成年男子十餘人之協助，共同自該不詳商船上接駁裝載如附表一、二所示（附表
    二所示未稅洋菸業經丁○○、乙○○、丙○○、甲○○抽用完畢）之完稅價格逾
    公告數額之管制物品未稅洋菸約五百箱，藏置於船上之「密窩」中，準備於同年
    月二十一日晚上七時許，運往臺南縣曾文溪口外海，再以ＳＳＢ無線電和亦有犯
    意聯絡之不詳姓名年籍綽號「阿順」之男子聯絡接駁上岸。惟於同年月二十一日
    晚上六時十分許，在臺南縣曾文溪口外海三．五海浬處（即東經一二０度０二分
    、北緯二十二度五十九分），經海岸巡防署海洋巡防總局第四海巡隊（以下簡稱
    第四海巡隊）ＰＰ五五一一號巡防艇發現可疑，經示意停船受檢不從，而登船當
    場查獲，並扣得如附表一所示之未稅洋菸。
二、案經第四海巡隊移送及臺灣省菸酒公賣局臺南分局函送臺灣臺南地方法院檢察署
    檢察官偵查起訴。
    理  由
一、訊據被告丁○○固不否認其為「福祥號」漁船船長且有私運前揭逾公告數額之洋
    菸之行為，並僱用乙○○為輪機長，丙○○、甲○○為船員之事實，被告乙○○
    、丙○○、甲○○固不否認有參與上開出海之事實，惟矢口否認有何走私之犯行
    ，均辯稱係要出海捕魚，因出海沒多久船就壞了，所捕漁獲亦告腐敗丟棄，走私
    全為丁○○個人行為，其他人均不知情云云。
二、惟查，被告四人於九十年二月二十一日晚上六時十分許，駕駛「福祥號」漁船在
    臺南縣曾文溪口外海三．五海浬處（即東經一二０度０二分、北緯二十二度五十
    九分），經第四海巡隊ＰＰ五五一一號巡防艇查獲船上藏有如附所示之未稅洋菸
    之事實，業據被告四人自白不諱，復有如附表一所示之未稅洋菸及ＳＳＢ船用對
    講機一台、螺絲把手二支扣案及現場照片八張附卷可資佐證。而被告四人為警查
    獲時，除約五百箱之菸類外，並無其他漁獲，已與常情不合，且被告乙○○、丙○○、甲○○受僱於被告丁○○，其薪資係以漁獲量計算，業據被告丁○○、丙○○於警訊時供承在卷，詎被告等人出海月餘，毫無所獲，竟甘願回航，亦令人
    不解。又本次查獲之走私物品體積龐大，價值不菲，此由查獲時拍攝之照片可以
    得見，且查獲之菸類均以紙箱包妥，大部分裝入漁船內之「密窩」藏匿，若非事
    先計畫，在茫茫大海中，焉有毫不相識之人願輕易託付，顯難以純屬巧合之辯詞
    一語帶過。再者，被告「福祥號」漁船與該不詳商船接駁私菸時，前纜係由被告
    丙○○帶纜，被告甲○○負責後面帶纜，業據被告甲○○、丙○○於警訊中供承
    在卷，參以本次接駁物品完成後，被告丁○○並從中抽取七星牌洋菸一條，將其
    中三包分送被告乙○○、丙○○、甲○○抽用，而「福祥號」漁船回航之駕駛，
    則由被告四人流輪為之，且如果本次走私成功，被告丁○○可獲得二十五萬元之
    報酬，丁○○並準備給被告乙○○、丙○○、甲○○各二萬元紅包，復據被告丁○○於警訊及本院審理時供述在卷，若被告乙○○三人未就本次走私參與協力，
    被告丁○○何願提供紅包給予分紅？又被告乙○○、丙○○、甲○○既均有走私
    前科，則對被告丁○○之走私行為，事涉敏感，理當排斥，竟仍毫不在意，分享
    私菸，顯然其等有參與本次走私之分工行為，所為前揭辯解，顯係卸責之詞，不
    足採信。又本件被告私運如附表一所示之扣案未稅洋菸，其完稅價格達五百八十
    四萬零四十元，有財政部高雄關稅局九十年五月一日關緝字第九００六０三六七
    號函附卷可稽，復有傑太日煙國際股份有限公司鑑驗函、第四海巡隊嫌疑貨品扣
    押單、查獲違反臺灣省內菸酒專賣暫行條例案件扣押物品表在卷可憑，本件事證
    明確，被告犯行，可以認定。
三、按「懲治走私條例公告管制物品項目及其數額」丙項之規定，一次私運洋菸之總
    額由海關照緝獲時之完稅價格計算，超過十萬元者，以管制進口物品論。本件被
    告私運如附表所示之未稅洋菸，其完稅價格超過十萬元，依上開規定應以管制物
    品論。核被告丁○○、乙○○、丙○○、甲○○所為，均係犯懲治走私條例第二
    條第一項之私運管制物品進口罪。被告四人與年籍姓名不詳綽號「阿水」、「阿
    順」及不詳商船上十餘名成年男子間，有犯意聯絡，行為分擔，俱為共同正犯。
    爰審酌被告丁○○、乙○○、丙○○、甲○○均曾犯違反懲治走私條例案件而被
    判處徒刑，被告丁○○、甲○○均緩刑期滿未經撤銷，被告乙○○、丙○○現仍
    在緩刑中，有臺灣高等法院被告全國前案紀錄表附卷可稽，竟無視前案教訓，再
    度走私完稅價格高達五百餘萬元之仿冒未稅洋菸，足以擾亂本國物價，減少本國
    稅收，犯罪手段、犯後態度及其他一切情狀，各量處被告如主文所示之刑，以示
    懲儆。扣案如附表一所示之未稅洋菸為共犯「阿水」所有，供犯罪所用之物，併
    予宣告沒收。至於扣案之ＳＳＢ船用對講機一台、螺絲把手二支為「福祥號」漁
    船之附屬設備，而「福祥號」漁船復為案外人林錦慶所有，有高雄市政府漁業執
    照可憑，又行動電話三支、筆記本二本則尚乏證據證明係供本件犯罪所用之物，
    均不為沒收之諭知，併此敘明。
據上論斷，應依刑事訴訟法第二百九十九條第一項前段，懲治走私條例第二條第一項
、第十一條，刑法第二十八條、第三十八條第一項第二款，判決如主文。
本案經檢察官柯怡令到庭執行職務
中      華      民      國      九十      年      六      月    二十    日
                                  臺灣臺南地方法院刑事第五庭
                                          法  官  簡   慧  娟
右正本證明與原本無異。
如不服本判決，應於判決送達後十日內，向本院提出上訴狀。（應附繕本）
                                          書記官  吳   信  助
中      華      民      國      九十      年      六      月    二十    日
附表一：
    菸類名稱（均未貼專賣憑證）數     量              完稅價格（新台幣）
  Ａ峰牌洋菸                一三五００包             三八四七五０元
  Ｂ仿冒峰牌洋菸            二九０００包             七二五０００元
  Ｃ大衛杜夫牌洋菸          一０八五００包           0000000元
  Ｄ七星牌洋菸              一五０二七０包           0000000元
  Ｅ七星牌洋菸              三包又十三支             五十一元
                                                 合計0000000元
附表二：
  七星牌洋菸六包又七支（業經丁○○、乙○○、丙○○、甲○○抽用完畢）
附錄本案論罪科刑法條全文：
懲治走私條例第二條
私運管制物品進口﹑出口逾公告數額者，處七年以下有期徒刑，得併科新
台幣二十萬元以下罰金。
以犯前項之罪為常業者，處三年以上十年以下有期徒刑，得併科新台幣三
十萬元以下罰金。
第一項之未遂犯罰之。
第一項所稱管制物品及其數額，由行政院公告之。


司法院資訊處製作；財團法人民間司法改革基金會備份。
